高雄高等行政法院簡易判決　　　　　　　　　　　　　九十一年度簡字第二八九號
　　原　　　告　昌冠企業有限公司
　　代　表　人　甲○○
　　被　　　告　高雄縣大寮鄉公所
　　代　表　人　乙○○　鄉長
　　訴訟代理人　丁○○
　　　　　　　　丙○○
右當事人間因廢棄物清理法事件，原告不服高雄縣政府中華民國九十一年六月五日府
法訴字第八五三二八號訴願決定，提起行政訴訟。本院判決如左：
    主  文
原告之訴駁回。
訴訟費用由原告負擔。
    事實及理由
一、按「經中央主管機關指定公告之事業機構，應依左列規定管理其廢棄物︰‧‧‧
    二、依中央主管機關規定之格式、項目、內容、頻率暨書面或網路傳輸方式，申
    報其廢棄物之產出、貯存、清除、處理及再利用情形。‧‧‧」「有左列情形之
    一者，處二萬元以上五萬元以下罰鍰。經通知限期改善，仍未遵行者，按日連續
    處罰。情節重大者，並得命其停工或停業：一、違反第十三條第三項規定者。‧
    ‧‧」分別為行為時廢棄物清理法第十三條第三項第二款及第二十五條第一款所
    明定。又「應以網路傳輸方式申報事業廢棄物之產出、貯存、清除、處理及再利
    用情形之事業機構及其申報格式、項目、內容及頻率，並自八十八年七月三十一
    日起實施。」亦經行政院環保署八十八年七月三十一日（八八）環署廢字第００
    五一五九二號公告明確。
二、緣行政院環境保護署（下稱環保署）稽查督察大隊南區隊於民國（下同）八十九
    年七月十八日下午二時赴原告在大發工業區○○路九號廠區稽查，發現長興化學
    公司路竹廠委託代清理廢電路基板粉末未上網申報，高雄縣政府環境保護局（下
    稱環保局）乃以原告違反行為時廢棄物清理法第十三條暨同法第二十五條規定予
    以告發，案移被告處原告新台幣（下同）六萬元之罰鍰，原告不服，向高雄縣政
    府提起訴願，經高雄縣政府九十年七月十八日九十府訴字第一一０五七三號訴願
    決定書以原告有否以書面申報廢棄物待查明為由，撤銷原處分，嗣高雄縣政府環
    保局查明原告確未以書面或網路申報廢棄物，遂以九十年十一月十二日九０府環
    四字第ＷＢ００六０五五號函另為告發，並移被告依違反行為時廢棄物清理法第
    十三條、第二十五條規定裁處原告六萬元罰鍰，原告不服，提起訴願，遭決定駁
    回，遂提起本件行政訴訟。
三、原告起訴主張略謂：原告所代處理完成之長興化工之廢電路基板粉末，不僅有以
    書面向高雄縣政府環保局依法申報外，並亦有依法上網申報，此有原告公司函影
    本及原告九十一年六月二十日自環保署之網路上所列印之資料，均顯示原告於八
    十九年六、七月間所處理長興化工（股）公司之廢電路基板粉末均有上網申報，
    此有該等網路申報列印影本可按，上開文件均可證明原告不僅有以書面申報且有
    依法上網申報，是被告及訴願機關謂原告未以書面或上網申報處理完成之廢棄物
    ，顯然與事實不符，請依法撤銷原處分及訴願決定云云。被告答辯略為：原告所
    稱之書面申報函，其一係八十九年七月五日原告八十九年「六」月份營運紀錄申
    請表，其二乃同年七月十日之八十九年度第「二」季清除營運紀錄申請表，概非
    系爭處分所告發之期間八十九年七月份之申報資料，另原告謂已依法上網申報之
    資料，應係原告於事後補申報資料，否則早應於稽查當時或訴願時即提出，且由
    其所提資料上之混合五金廢料申報代碼為Ｅ０３９９可證係事後提出，原告應係
    於九十一年二月代碼變更後始補行申報，因該Ｅ—０３類原代碼為Ｃ—０９０１
    ，直至九十一年二月始變更，此有行政院環保署九十一年二月一日環署廢字第０
    九一００三七０二號函暨原告操作許可證以資證明，又依行政院環保署八十八年
    七月三十一日（八八）環署廢字第００五一五九二號公告，二、（三）七、事業
    機構自行清除處理事業廢棄物者，應於處理當日向事業廢棄物產源所在地主管機
    關連線，依中央主管機關申報系統所定格式及項目辦理申報作業，而行政院環保
    署於八十九年七月十八日前往原告公司稽查時，查獲原告清除長興化工（股）公
    司之廢棄物（電路基板之粉末），應有六批尚未處理完畢（七月四日二批、七月
    七日一批、七月十一日二批、七月十四日一批），惟實際上原告尚未處理部分僅
    餘四批（七月七日一批、七月十一日二批、七月十四日一批），該公司代表於稽
    查當場已坦承七月四日二批業於七月九日處理完成，但尚未上網申報，此有稽查
    紀錄可稽，綜上所述，原告所訴俱無實證，其違反行為時廢棄物清理法第十三條
    甚明，被告依同法第二十五條處分並無違誤，請駁回原告之訴等語。
四、經查，行政院環保署稽查督察大隊南區隊於八十九年七月十八日下午二時赴原告
    在大發工業區○○路九號廠區稽查，發現長興化學公司路竹廠委託代清理廢電路
    基板粉末未上網申報，高雄縣政府環保局乃以原告違反行為時廢棄物清理法第十
    三條暨同法第二十五條規定予以告發，案移被告處六萬元罰鍰，原告不服，向高
    雄縣政府提起訴願，經高雄縣政府以原告有否以書面申報廢棄物待查明為由，撤
    銷原處分，嗣高雄縣政府環保局查明原告確未以書面或網路申報廢棄物，遂另為
    告發，並移被告依違反行為時廢棄物清理法第十三條、第二十五條規定裁處原告
    六萬元罰鍰之事實，為兩造所不爭執，復有九十一年二月二十五日大鄉清字二０
    九五四號及二０五八九號違反環境衛生行為案件處分通知單、九十年十月十九日
    高雄縣違反廢棄物清理法告發通知單、高雄縣政府環境保護局稽查圖片檔案資料
    （照片兩張）、行政院環境保護署八十九年七月二十四日稽查紀錄、高雄縣政府
    九十年七月十八日九十府訴字第一一０五七三號訴願決定書、高雄縣政府九十年
    十一月十二日九０府還四字第ＷＢ００六０五五號函等附於原處分卷可稽，洵堪
    認定。
五、原告雖以前揭情詞為爭執，惟查，行政院環保署於八十九年七月十八日前往原告
    公司稽查時，查獲原告清除長興化工（股）公司之廢棄物（電路基板之粉末），
    應有六批尚未處理完畢（七月四日二批、七月七日一批、七月十一日二批、七月
    十四日一批），惟實際上原告尚未處理部分僅餘四批（七月七日一批、七月十一
    日二批、七月十四日一批），該公司代表於稽查當場已坦承七月四日二批業於七
    月九日處理完成，但尚未上網申報乙節，此有該稽查紀錄附於原處分卷可憑。次
    查，原告所提之兩份書面申報函，其一係八十九年七月五日原告八十九年「六」
    月份營運紀錄申請表，其二乃同年七月十日之八十九年度第「二」季清除營運紀
    錄申請表，均非系爭處分所告發之期間（八十九年七月份）之申報資料，又原告
    所提上網申報之表格，其申報之代碼為Ｃ—０９０１，依行政院環保署九十一年
    二月一日環署廢字第０九一００三七０二號函暨原告操作許可證觀之，屬有害事
    業廢棄物認定標準所規定之混合五金廢料許可項目，九十年二月以前申報之代碼
    為Ｃ—０９０１，二月之後改成Ｅ—０３類，而原告所提出之資料代碼均為Ｅ０
    ３９９等情，復有原告所提前揭申報函、表格、許可證及行政院環保署前述函附
    卷可憑，堪認原告所提資料或與本件無關，或係於九十一年二月代碼變更後始補
    行申報，其前開所辯，均不足採信。
六、從而被告揆諸首揭法條之規定，核處原告新台幣六萬元罰鍰之處分並無違誤，訴
    願決定予以維持，亦無不合，原告起訴意旨求為撤銷，為無理由，應予駁回，並
    不經言詞辯論而為之。
據上論結，本件原告之訴為無理由，依行政訴訟法第二百三十三條第一項、第二百三
十六條、第一百九十五條第一項後段、第九十八條第三項前段，判決如主文。
中　　　華　　　民　　　國    九十一　　年　  　十　　　月　　三十一　　日
                              高雄高等行政法院第二庭
     　   　　　　　　　　　　      　    法      官  林勇奮
右為正本係照原本作成。
如不服本判決，應於送達後二十日內，向本院提出上訴狀並表明上訴理由，如於本判
決宣示後送達前提起上訴者，應於判決送達後二十日內補提上訴理由書（須按他造當
事人人數附繕本）。提起上訴應預繳送達用雙掛號郵票七份（每份三十四元）。
中　　　華　　　民　　　國    九十一　　年　  　十　　　月　　三十一　　日
                                          法院書記官  黃玉幸
附註：
行政訴訟法第二百三十五條（第一項、第二項）：
對於適用簡易程序之裁判提起上訴或抗告，須經最高行政法院之許可。
前項許可，以訴訟事件所涉及之法律見解具有原則性者為限。
